臺灣高雄地方法院刑事判決　　　　　　　94年度訴字第3073號
公　訴　人　臺灣高雄地方法院檢察署檢察官
被　　　告　甲○○
上列被告因常業竊盜案件，經檢察官提起公訴（94年度偵字第15
925 號、16043 號），嗣經本院進行準備程序時，因被告就被訴
之犯罪事實為有罪之陳述，經本院告知簡式審判程序意旨，並聽
取公訴人及被告之意見後，本院合議庭裁定由受命法官獨任依簡
式審判程序審理、判決如下：
    主  文
甲○○共同連續攜帶兇器、踰越牆垣竊盜，累犯，處有期徒刑拾
月。
扣案之老虎鉗壹支、十字型起子壹支、活動扳手貳支，均沒收。
    事  實
一、甲○○（87年3 月11日更名前之姓名係李丁發）曾於民國88
    年間，因搶奪等案件，經本院88年7 月30日，以88年度少訴
    字第32號判處竊盜有期徒刑4 月、搶奪有期徒刑2 年2 月，
    應執行有期徒刑2年4月確定，並於90年8月1日執行完畢。
二、甲○○猶不知悔改，仍基於意圖為自己不法所有之概括犯意
    ，連續於如下時、地、方法與沈清泰（本院94年度易字第12
    39號德股另案審理中）共同行竊：
    （一）於94年9 月15日下午3 時30分許，由沈清泰提議行竊
          目標，並由甲○○與沈清泰各自攜帶其所有客觀上具
          有危險性可供兇器使用之老虎鉗1 支與十字起子1 支
          、活動扳手2 支，渠二人騎乘甲○○姐姐李怡樺所有
          供甲○○使用之車牌號碼ｏｋｚ─868 號機車一部，
          共同前往丙○○○所有之工廠位在高雄縣梓官鄉○○
          村○○○路295 號牆垣下，再由甲○○攜帶上開老虎
          鉗1 支、沈清泰攜攜帶上開十字起子1 支、活動扳手
          2 支，均翻越上開工廠牆垣後，由甲○○使用老虎鉗
          將上開工廠內電線剪斷、沈清泰使用十字起子及活動
          扳手將工廠內鋁窗拆下，竊得丙○○○所有之電線10
          公斤許及鋁窗7 公斤許（總價值約計新臺幣【下同】
          3 千元）後，並置放在上開機車腳踏板處，其二人欲
          共同騎乘上開機車離開之際，為警當場查獲，並扣得
          老虎鉗、十字起子各1 支及活動扳手2 支。
    （二）承上犯意，於94年7 月11日早上10時30分許，由沈清
          泰提議行竊，並由甲○○騎乘上開ｏｋｚ─868 號機
          車並搭載沈清泰，沿路尋找行竊目標，渠二人騎乘上
          開機車至何政憲所有之位在高雄縣岡山鎮○○路16之
          3 號魚塭前，乘四下無人之際，渠二人共同徒手竊取
          何政憲所有之魚塭上水車風葉2 支（價值約計5 千元
          ），得手後，再以上開同一機車共同載運至高雄縣岡
          山鎮○○路28之8 號資源回收場變賣時，為警於同日
          10時50分許，在上開資源回收場，查獲上情。
三、案經高雄縣政府警察局岡山分局報告臺灣高雄地方法院檢察
    署檢察官偵查起訴。
    理  由
壹、程序方面
一、按除被告所犯為死刑、無期徒刑、最輕本刑為3 年以上有期
    徒刑之罪或高等法院管轄第一審案件者外，於法院行準備程
    序進行中，被告先就被訴事實為有罪之陳述時，審判長得告
    知被告簡式審判程序之旨，並聽取當事人、代理人、辯護人
    及輔佐人之意見後，裁定進行簡式審判程序；且受命法官行
    準備程序，與法院或審判長有同一之權限；又簡式審判程序
    之證據調查，不受刑事訴訟法第159 條第1 項、第161 條之
    2 、第161 條之3 、第163 條之1 及第164 條至第170 條規
    定之限制，刑事訴訟法第273 條之1 第1 項、第279 條第2
    項前段、第273 條之2 分別定有明文。
二、查本件被告所犯為死刑、無期徒刑、最輕本刑為3 年以上有
    期徒刑以外之罪，且非高等法院管轄第一審之案件，其於準
    備程序就前揭被訴事實為有罪之陳述，經受命法官告知簡式
    審判程序之旨，並聽取當事人之意見後，本院認無不得或不
    宜改依簡式審判程序進行之處，爰依刑事訴訟法第273 條之
    1 第1 項、第284 條之1 規定，裁定本件由受命法官獨任進
    行簡式審判程序，合先敘明。
貳、實體方面
一、上揭犯罪事實，業據被告甲○○於警詢、偵訊及本院歷次審
    訊時均供承不諱，核與共犯沈清泰於警詢，94年7 月11日及
    同年8 月30日偵訊，本院94年7 月11日審訊時之供述情節相
    符，亦與證人丙○○○、何政憲於警詢時之證述情節相符，
    並有贓物認領保管單二紙（詳損失財物一覽表之警卷【簡稱
    警卷】第29頁及報告書【簡稱移送卷】之警卷第28頁）、行
    竊照片7 張（詳警卷第34頁、第35頁合計3 張，移送卷第29
    頁、第30頁合計4 張）、上開ｏｋｚ─868 號機車車籍查詢
    認可資料1 紙、被告甲○○全戶基本資料4 紙、扣押物品目
    錄表及收據各2 份（詳警卷第16頁、第17頁，移送卷第21頁
    、第22頁）附卷可徵，並有上開行竊老虎鉗、十字起子各1
    支及活動扳手2 擲支扣案可憑，是被告甲○○自白與事實相
    符，而事證明確，其上揭連續攜帶兇器、踰越牆垣之加重竊
    盜犯行，應堪認定。
二、按刑法第321 條第1 項第3 款攜帶兇器竊盜罪所稱之兇器，
    其種類並無限制，凡客觀上足對人之生命、身體、安全構成
    威脅，具有危險性者均屬之，且祇須行竊時攜帶此種具有危
    險性之兇器為已足，並不以攜帶之初有行兇之意圖為必要（
    最高法院79年臺上字第5253號判例意旨參照）。次按刑法第
    322 條之常業竊盜罪，必須以竊盜維生，而無其他謀生之能
    力與實際無其他方法謀生之事實為前提條件，若尚有其他謀
    生之方法或實際上仍有以其他方法謀生之事實，縱其行竊次
    數甚多，亦難論以竊盜為常業罪（最高法院70年度臺上字第
    3424四號判決意旨參照）。本件被告甲○○與共犯沈清泰於
    上開時地所用以行竊之十字起子1支、老虎鉗1支、活動扳手
    2 支，均為金屬製品，質地堅實，客觀上足以對人之生命、
    身體及安全構成威脅，自屬兇器之一種。又依被告甲○○於
    本院94年9 月8 日、9 月13日審訊供稱：伊所為上開2 次竊
    盜犯行前本有工作，係因車禍受傷才失業，當時亦仍有家人
    經濟支持等情，業據其供述甚詳（見本院94年9 月8 日訊問
    筆錄第4 頁、第5 頁，94年9 月13日準備程序筆錄第2 頁）
    ，核與常理無違；再參以被告甲○○素無竊盜前科乙節，此
    有臺灣高等法院被告前案紀錄表1 份在卷可佐，足徵被告尚
    有謀生能力，且觀之其二次行竊所得合計總價值約8 千元許
    ，足徵被告甲○○係暫因當下生活所困，而起意為本件犯行
    ，尚難僅憑其供稱：伊竊盜得手後變賣贓物，供生活費用等
    語（詳見本院94年度聲羈字第675 號卷內94年7 月11日訊問
    筆錄第2 頁、臺灣高雄地方法院檢察署94年度偵字第16043
    號卷第7 頁倒數第11行），遽認其有恃竊盜維生之意，起訴
    書雖認被告涉犯常業竊盜罪，但公訴人於本院94年9 月13日
    準備程序時，已當庭變更起訴法條為加重竊盜罪，合先敘明
    。
三、是核被告甲○○上揭事實欄（一）與沈清泰未經上開工廠所
    有人丙○○○許可，於白天攜帶上開老虎鉗之兇器，並翻越
    圍牆侵入上揭工廠內竊取財物之所為，係犯刑法第321 條第
    1 項第2 款、第3 款攜帶兇器、踰越牆垣竊盜罪；另其上揭
    事實欄（二）與沈清泰未經上開魚塭所有人何政憲許可，於
    白天竊取財物之所為，係犯刑法第320 條第1 項之普通竊盜
    罪。又被告甲○○與沈清泰上揭先後2 次竊盜犯行，彼此間
    有犯意聯絡及行為分擔，均為共同正犯。再被告甲○○就上
    開攜帶兇器、踰越牆垣竊盜及普通竊盜犯行，時間緊接，犯
    罪構成要件相同，顯係基於概括犯意而為，為連續犯，應依
    刑法第56條規定論以攜帶兇器、踰越牆垣竊盜罪，並依法加
    重其刑。再公訴人雖未就被告甲○○上揭事實欄（一）踰越
    牆垣竊盜罪之踰越牆垣加重條件部分起訴，惟此部分與前開
    已起訴論罪之攜帶兇器竊盜部分之加重竊盜間，二者係一罪
    關係，已為起訴效力所及，本院即應併予審理，併此敘明。
    又被告甲○○前於88年間，因搶奪等案件，經本院88年7 月
    30日，以88年度少訴字第32號判處定其應執行刑為2 年4 月
    ，並於90年8 月1 日執行完畢等情，業據被告供承在卷，並
    有臺灣高等法院被告前案紀錄表及臺灣高雄地方法院檢察署
    刑案資料查註紀錄表各1 份在卷可按，其於前案執行完畢後
    ，5 年內再犯本件有期徒刑以上之罪，為累犯，應依刑法第
    47條之規定加重其刑，並依刑法第70條之規定遞加之。
四、玆審酌被告甲○○正值年輕力壯，不思自食其力，而攜帶客
　　觀上具危險性之兇器、踰越牆垣竊取財物，嚴重影響社會治
　　安，量刑實本不宜過輕，惟念及其犯後全部坦承犯行，態度
  　良好，並有悔改之意，且竊得之財物已起獲發還被害被害人
    ，減輕被害人損害等一切情狀，爰量處如主文所示之刑。
五、扣案之老虎鉗1 支為被告甲○○所有、十字起子1 支及活動
    扳手2 支為共犯沈清泰所有，均供用以行竊之工具，此據被
    告甲○○及共犯沈清泰於臺灣高雄地方法院檢察署94年度偵
    字第15925 號卷第7 頁倒數第4 行、第8 頁倒數第10行之94
    年7 月9 日偵訊筆錄中均供述在卷，應依刑法第38條第1 項
    第2 款前規定，均宣告沒收之。
據上論斷，應依刑事訴訟法第273 條之1 第1 項、第299 條第1
項前段，刑法第28條、第56條、第321 條第1 項第2 款、第3 款
、第47條、第38條第1 項第2 款前段，判決如主文。
本案經檢察官乙○○到庭執行職務
中　　華　　民　　國　　94　　年　　9 　　月　　27　　日
　　　　　　　　  刑事第三庭  法  官  施添寶
中　　華　　民　　國　　94　　年　　9 　　月　　28　　日
以上正本證明與原本無異。
如不服本判決，應於收受送達後10日內向本院提出上訴書狀。
　　　　　　　　　　　　　　  書記官  陳威志
附錄本判決論罪之法條
刑法第321條
    犯竊盜罪而有左列情形之一者，處六月以上、五年以下有期
徒刑：
    一  於夜間侵入住宅或有人居住之建築物、船艦或隱匿其內
        而犯之者。
    二  毀越門扇、牆垣或其他安全設備而犯之者。
    三  攜帶兇器而犯之者。
    四  結夥三人以上而犯之者。
    五  乘火災、水災或其他災害之際而犯之者。
    六  在車站或埠頭而犯之者。
    前項之未遂犯罰之。
